臺灣臺北地方法院刑事裁定　
111年度聲字第924號
聲  請  人  臺灣臺北地方檢察署檢察官
受  刑  人  林三本

                    籍設嘉義縣○○鄉○○路000號（嘉義○○○○○○○○鹿草辦公室）



上列聲請人因受刑人數罪併罰有二裁判以上，聲請定其應執行之
刑（111年度執聲字第819號），本院裁定如下：
    主  文
林三本所犯如附表所示各罪所處之刑，應執行拘役壹佰貳拾日，
如易科罰金，以新臺幣壹仟元折算壹日。
    理  由
聲請意旨略以：受刑人林三本因竊盜案件，先後經判決確定如
  附表，應依刑法第53條、第51條第6款，定其應執行之刑，爰
  依刑事訴訟法第477條第1項聲請裁定等語。
按依刑法第53條及第54條應依刑法第51條第5款至第7款之規定
  ，定其應執行之刑者，由該案犯罪事實最後判決之法院之檢察
  官，聲請該法院裁定之，刑事訴訟法第477條第1項定有明文。
  查如附表編號11所示之案件，經本院判處如附表編號11所示之
  刑確定，且該案為最後判決之案件等情，有前開案件判決書及
  臺灣高等法院被告前案紀錄表各1份附卷可考。揆諸前揭說明
  ，本件最後事實審法院為本院，從而，本院對聲請人所為之本
  件聲請當有管轄權無疑，合先敘明。
次按數罪併罰，有二裁判以上者，依第51條之規定，定其應執
  行之刑；又宣告多數有期徒刑者，於各刑中之最長期以上，各
  刑合併之刑期以下，定其刑期；宣告多數拘役者，比照前款定
  其刑期；但不得逾120日，刑法第53條、第51條第5款前段及第
  6款分別定有明文。次按法律上屬於自由裁量之事項，有其外
  部性界限及內部性界限，並非概無拘束。依據法律之具體規定
  ，法院應在其範圍選擇為適當之裁判者，為外部性界限；而法
  院為裁判時，應考量法律之目的，及法律秩序之理念所在者，
  為內部性界限（最高法院94年度台非字第233號判決意旨參照
  ）。又分屬不同案件之數罪併罰，倘一裁判宣告數罪之刑，曾
  經定其執行刑，再與其他裁判宣告之刑定其執行刑時，在法理
  上亦應同受不利益變更禁止原則之拘束。亦即，上開更定之應
  執行刑，不應比前定之應執行刑加計其他裁判所處刑期或所定
  執行刑後為重，否則即與法律秩序理念及法律目的之內部界限
  有違（最高法院93年度台非字第192號判決意旨、103年第14次
  刑事庭會議決議意旨同此見解）。
經查：
㈠定應執行刑，不僅攸關國家刑罰權之行使，於受刑人之權益亦
  有重大影響，除顯無必要或有急迫情形外，法院於裁定前，允
  宜予受刑人以言詞、書面或其他適當方式陳述意見之機會，程
  序保障更加周全，此為最高法院邇來統一之見解。本院於裁定
  前，業已將檢察官聲請意旨、受刑人定應執行刑案件一覽表及
  陳述意見調查表送達於受刑人林三本予其陳述意見，然其未表
  示意見。
㈡受刑人因如附表各編號所示之案件，先後經法院以如附表各編
  號所示之判決，判處如附表各編號所示之罪刑確定在案，且如
  附表各編號所示之罪均係在如附表編號1至7所示之罪判決確定
  前所犯等情，有各該案件刑事判決書及臺灣高等法院被告前案
  紀錄表各1份附卷可考。
㈢爰綜合斟酌本件受刑人各犯罪行為之不法與罪責程度，各罪之
  犯罪態樣、行為方式、侵害法益，於併合處罰時之責任非難重
  複之程度、所犯上開各罪所反映之不同人格特性、實現刑罰經
  濟的功能及數罪對法益侵害之加重效應等總體情狀。並衡以各
  罪之原定刑期、在各刑中之最長期（即50日）以上，如附表編
  號1至10所定之應執行刑加計其他裁判所處刑期總刑期（即125
  日）以下，及刑法第51條第6款所定拘役120日上限等外部性界
  限及內部性界限各節，進而為整體非難之評價，爰定其應執行
  刑如主文所示，並諭知易科罰金之折算標準。
依刑事訴訟法第477條第1項，刑法第53條、第51條第6款、第41
  條第1項前段規定，裁定如主文。
中　　華　　民　　國　　111 　年　　6 　　月　　30　　日
                  刑事第六庭   法  官  洪翠芬 
上正本證明與原本無異。
如不服本裁定，應於裁定送達後5日內向本院提出抗告狀。因疫
情而遲誤不變期間，得向法院聲請回復原狀。
                               書記官  蘇瑩琪
中　　華　　民　　國　　111 　年　　6 　　月　　30　　日
附表：
編號  1 2 3 罪名  竊盜 竊盜 竊盜 宣告刑  拘役30日 拘役15日 拘役15日 犯罪日期  110/03/27  110/03/16 110/03/23  偵查(自訴)機關年度案號  臺灣臺北地方檢察署（下稱臺北地檢）110年度偵字第13384號、第13385號、第14065號、第16131號、第19746號、第20591號、第22093號 臺北地檢110年度偵字第13384號、第13385號、第14065號、第16131號、第19746號、第20591號、第22093號 臺北地檢110年度偵字第13384號、第13385號、第14065號、第16131號、第19746號、第20591號、第22093號  最後  事實審 法院 臺灣臺北地方法院（下稱臺北地院） 臺北地院 臺北地院  案號 110年度審簡字第1717號 110年度審簡字第1717號 110年度審簡字第1717號  判決日期 110/11/12  110/11/12 110/11/12   確定  判決 法院 臺北地院 臺北地院 臺北地院  案號 110年度審簡字第1717號 110年度審簡字第1717號 110年度審簡字第1717號  判決確定日期 111/01/03 111/01/03 111/01/03 是否為得易科罰金之案件  是 是 是 備註  臺北地檢111年度執字第438號 臺北地檢111年度執字第438號 臺北地檢111年度執字第438號   (編號1至10經本院以111年度聲字第559號，即臺北地檢署111年度執更字第654號定刑拘役120日）   

編號  4 5 6 罪名  竊盜 竊盜 竊盜 宣告刑  拘役15日 拘役10日 拘役10日 犯罪日期  110/06/07  110/05/26  110/06/25  偵查(自訴)機關年度案號  臺北地檢110年度偵字第13384號、第13385號、第14065號、第16131號、第19746號、第20591號、第22093號 臺北地檢110年度偵字第13384號、第13385號、第14065號、第16131號、第19746號、第20591號、第22093號 臺北地檢110年度偵字第13384號、第13385號、第14065號、第16131號、第19746號、第20591號、第22093號  最後  事實審 法院 臺北地院 臺北地院 臺北地院  案號 110年度審簡字第1717號 110年度審簡字第1717號 110年度審簡字第1717號  判決日期 110/11/12  110/11/12  110/11/12   確定  判決 法院 臺北地院 臺北地院 臺北地院  案號 110年度審簡字第1717號 110年度審簡字第1717號 110年度審簡字第1717號  判決確定日期 111/01/03 111/01/03 111/01/03 是否為得易科罰金之案件  是 是 是 備註  臺北地檢111年度執字第438號 臺北地檢111年度執字第438號 臺北地檢111年度執字第438號   (編號1至10經本院以111年度聲字第559號，即臺北地檢署111年度執更字第654號定刑拘役120日）   

編號  7 8 9 罪名  竊盜 竊盜 竊盜 宣告刑  拘役5日 拘役10日 拘役50日 犯罪日期  110/04/24 110/09/25 110/09/22 偵查(自訴)機關年度案號  臺北地檢110年度偵字第13384號、第13385號、第14065號、第16131號、第19746號、第20591號、第22093號 臺北地檢110年度偵緝字第1837號 臺北地檢110年度速偵字第695號  最後  事實審 法院 臺北地院 臺北地院 臺北地院  案號 110年度審簡字第1717號 110年度簡字第2274號 110年度簡字第1926號  判決日期 110/11/12  110/12/09 110/10/29  確定  判決 法院 臺北地院 臺北地院 臺北地院  案號 110年度審簡字第1717號 110年度簡字第2274號 110年度簡字第1926號  判決確定日期 111/01/03 111/01/10 111/02/07 是否為得易科罰金之案件  是 是 是 備註  臺北地檢111年度執字第438號 臺北地檢111年度執字第880號 臺北地檢111年度執字第1004號   (編號1至10經本院以111年度聲字第559號，即臺北地檢署111年度執更字第654號定刑拘役120日）   

編號  10 11 罪名  竊盜 竊盜 宣告刑  拘役10日 拘役5日 犯罪日期  110/10/17 110/10/17 偵查(自訴)機關年度案號  臺北地檢110年度偵字第35250號 臺北地檢110年度偵字第32783號  最後  事實審 法院 臺北地院 臺北地院  案號 111年度簡字第77號 111年度審簡字第359號  判決日期 111/01/17 111/02/25  確定  判決 法院 臺北地院 臺北地院  案號 111年度簡字第77號 111年度審簡字第359號  判決確定日期 111/02/14 111/04/06 是否為得易科罰金之案件  是 是 備註  臺北地檢111年度執字第1324號 臺北地檢111年度執字第2327號   (編號1至10經本院以111年度聲字第559號，即臺北地檢署111年度執更字第654號定刑拘役120日）